# 请教陈版，抵扣不完的增值税怎么处理？

提问人：michaeltan 时间：2012-04-25 14:36:01
陈版，A公司是一家贸易公司，主要从事大宗商品的期货现货套利， 2011 年都是做空铜，现货上亏损但是期货上大赚。因为买进来铜的价格比卖出去铜的价格高，所以进项税一直大于销项税，应交增值税一直是个负数。在目前大宗商品价格持续疲软的情况下，可能未来几年这些进项也抵扣不光，是不是考虑这些进项税的可收回性？就像考虑递延所得税资产一样。

回答人：chenyiwei
待抵扣的增值税进项税额是纳税人对国家的一项债权，该项债权要通过在以后期间抵减销项税额的方式进行结算。并且，根据财税[2005]165号文的规定，一般纳税人注销或者转为小规模纳税人时，其留抵税额是不予退税的。因此，如果在可预见的未来预计将不能产生足够多的销项税额，就需要对现有的留抵税额中预计在可预见的未来无法获得抵扣的部分计提减值准备。

提问人：飘雪～ 时间：2012-05-02 23:56:28
回复 chenyiwei 的帖子
陈版，这里的减值应该是做进项转出吧？

回答人：chenyiwei
计提时不应是进项转出，而是类似于减值准备的处理方式。后续确定肯定无法实现抵扣的才予以转出（转出时借方为已计提的减值准备）。

提问人：飘雪～ 时间：2012-07-08 14:42:28
回复 chenyiwei 的帖子
陈版，现在遇到企业以前预缴的所得税，预计企业未来无足够应纳税额，是否考虑将以前预缴的所得税做减值处理？现在根据解释 5 放在其他流动资产中，但是其他流动资产无减值准备科目。做减值处理时，是否先重分类到其他应收款，再全额计提坏账？

回答人：chenyiwei
任何资产都有减值问题，如果确实存在减值问题的，也应计提减值准备。可自行增加“其他流动资产减值准备”科目。报表列报时直接冲抵其他流动资产的余额。

提问人：alony 时间：2013-01-06 09:47:49
陈版的意思是作为“其他流动资产”？ 如果放在 应交税费负数 会有很大影响吗？

回答人：chenyiwei
现在财政部和证监会等基本上都要求这样调整列报方式了。